【裁判字號】    89,易,1741
【裁判日期】    900206
【裁判案由】    傷害等
【裁判全文】
臺灣高雄地方法院刑事判決                        八十九年度易字第一七四一號
    公  訴  人  臺灣高雄地方法院檢察署檢察官
    被      告  乙○○
    選任辯護人  吳賢明
                吳建勛
                游雪莉
右列被告因傷害等案件，經檢察官提起公訴（八十八年度偵字第二六０八八號），本
院判決如左：
    主  文
乙○○損壞他人之汽車後方鈑金、前保險桿、左方葉子板之鈑金及擋風玻璃壹面，足
以生損害於他人，累犯，處拘役參拾日，如易科罰金，以參佰元折算壹日。
被訴傷害部分無罪。
    事  實
一、乙○○曾於民國八十七年間因竊盜案件，經法院判處有期徒刑三月確定，於八十
    八年二月四日執行完畢。乙○○與甲○○原係男女朋友關係，惟因被告係有配偶
    之人，二人迭生糾紛，民國八十八年九月二十九日零時許，二人復在高雄市○○
    區○○路與秀群路口因感情之事起爭執，乙○○竟持當場拾得之木棍一支敲打損
    壞甲○○所有之車牌號碼ＹＮ─五八一一號自用小客車之後方鈑金、前保險桿、
    左方葉子板之鈑金及擋風玻璃一面，足以生損害於甲○○。
二、案經甲○○訴由高雄市政府警察局楠梓分局移送台灣高雄地方法院檢察署檢察官
    偵查起訴。
    理  由
壹、有罪部分
一、訊據被告乙○○矢口否認有持木棍毀損告訴人甲○○所有上開車輛之犯行，辯稱
    ：當日二人發生爭吵，告訴人破壞伊之車輛，故持木棍嚇告訴人云云。惟查：右
    開事實除據告訴人指訴甚詳之外，並經被告於警訊中供稱：「甲○○就拿我遊覽
    車上的麥克風要槍打遊覽車的擋風玻璃，我才從地上拿撿來的木棍要打她的自小
    客車」等語（警卷八十八年十月一日偵訊筆錄），並於偵查中供認：「（問：她
    車子的板金及擋風玻璃是否你打壞的？）是」、「（為何用成這樣？）是因為她
    破壞我的車子，我也破壞她的車子，是以腳踢的」等語甚詳（偵卷八十八年十一
    月二十四日訊問筆錄），此外，並有木棍一支扣案可稽，被告事後翻異前供，顯
    係卸責之詞，不足採信，其犯行堪以認定。
二、核被告所為，係犯刑法第三百五十四條第一項之毀損罪。又被告曾因竊盜案件，
    經法院判處有期徒刑三月確定，於八十八年二月四日執行完畢，有台灣高等法院
    被告全國前案紀錄表及台灣高雄地方法院檢察署刑案資料查註紀錄表各一份附卷
    可參，其於五年以內再犯本件有期徒刑以上之罪，為累犯，應依法加重其刑。審
    酌被告犯罪之動機、目的、手段，犯罪時所受之刺激及其品性、生活狀況、智識
    程度、犯罪所生之損害，及犯罪後態度等一切情狀，量處如主文所示之刑，並諭
    知易科罰金之折算標準，以資懲儆。扣案之木棍一支，雖為被告用以犯罪之物，
    然係當場拾得，並非被告所有，此經被告供述甚明，爰不另為沒收之宣告，附此
    敘明。
貳、無罪部分
一、公訴意旨另以：被告乙○○於上開時、地因感情之事發生爭吵，被告在其所駕駛
    之ＸＸ─五七六號營業大客車上，以拳頭毆打告訴人，並拉告訴人之頭髮使其撞
    車窗玻璃，致其受有頭部外傷後顱頂挫傷血腫五．五×五公分、臉部右前額右臉
    顳頰打撲挫傷紅腫五．五×七公分、左前臂腕部左手掌挫傷紅腫、左大腿左膝左
    下腿挫傷紅腫瘀血、左肩頰挫傷紅腫瘀血、背部打撲挫傷紅腫等傷害，因認被告
    涉犯刑法第二百七十七條第一項之傷害罪嫌等情。
二、按犯罪事實應依證據證據認定之，無證據不得推定其犯罪事實，刑事訴訟法第一
    百五十四條定有明文。又事實之認定，應憑證據，如未能發現相當證據，或證據
    不足以證明，自不能以推測或擬制之方法，為裁判基礎（最高法院四十年台上字
    第八六號判例參照）；而告訴人之告訴，係以使被告受刑事訴追為目的，是其陳
    述是否與事實相符，仍應調查其他證據以資審認（最高法院五十二年台上字第一
    三００號判例參照），易言之，即藉由補強證據之存在，以增強或擔保告訴人陳
    述之證明力（最高法院八十七年度台上字第二一七六號判決要旨參照）。且認定
    犯罪事實所憑之證據，雖不以直接證據為限，間接證據亦包括在內，然無論直接
    證據或間接證據，其為訴訟上之證明，須於通常一般之人均不致有所懷疑，而得
    確信其為真實之程度者，始得據為有罪之認定，倘其證明尚未達此一程度，而有
    合理之懷疑存在而無從使事實審法院得有罪之確信時，即應由法院為諭知被告無
    罪之判決（最高法院七十六年台上字第四九八六號判例參照）。
三、本件公訴人認被告乙○○涉有右開犯行，係以告訴人之指訴、驗傷診斷書為據。
    訊據被告堅決否認有何傷害之犯行，辯稱：當日伊僅與告訴人吵架及拉扯，但並
    未打告訴人，當日二人約於該處幽會，因告訴人要求在被告身上吸吮留下痕跡遭
    拒，告訴人憤而持車上麥克風敲擊自己後腦、用自己前額撞擊遊覽車窗、並自車
    門處縱身後躺跌至車下，再上車踢壞被告所駕遊覽車儀表板，告訴人所受傷害均
    係自行造成；事後告訴人仍要求與被告交往，二人並於八十八年五月二十八日在
    中國大陸重慶地區會合旅遊等語。
四、經查：
（一）本件雖有驗傷診斷書一紙附卷可稽，足證告訴人確實受有上開傷害，然上開傷
      害發生之原因為何，尚難逕由診斷證明書加以認定，而應視告訴人指訴之真實
      性，並與上開傷害情形綜合判斷，始足發現真實，合先敘明。
（二）告訴人雖就二人已於八十八年四月間分手及案發當日被告傷害及毀損之經過指
      訴歷歷，並堅決否認有繼續被告交往併同遊中國大陸等情，惟查：被告與告訴
      人分別於八十八年五月五日、同年月二十八日前往中國大陸旅遊，且均於同年
      六月三日返國之事實，有二人入出境紀錄一紙在卷可稽，告訴人亦於本院初訊
      時陳稱：「（問：有無與被告一同出國？）我是在香港回高雄遇見被告」等語
      甚明（八十九年五月十六日訊問筆錄），至告訴人所提於同年五月二十七日、
      六月三日因故在高雄市楠梓區調解委員會調解之報到單資料，在時間上與被告
      所述並無衝突，是被告所辯二人一同在中國大陸旅遊等語，尚非全無可採，然
      告訴人事後竟翻異前詞，一再否認有與被告同赴重慶並於同年六月三日自香港
      搭機返國之情，顯無可採，雖二人是否於同年五月間偕同旅遊等情與本件傷害
      、毀損之事實尚非直接相關，然足認告訴人就此既有不實陳述，則其指訴之真
      實性已非無疑。
（二）又證人李淑芳到庭結證：「（問：去年五月至十一月間被告與甲○○有無交往
      ？）我在自助餐工作，平常被告都到店內吃飯，十月間某日被告沒來吃飯，我
      到被告車上找他，看見被告與甲○○二人在睡覺，甲○○睡在最後一排，被告
      睡在第二個座位，我沒有叫醒他二人」、「（問：其他時間有無看過他二人一
      起？）第一次八月八日開幕後被告在我店內卡拉ＯＫ唱歌，告訴人來找他，他
      二人很正常就出去，第二次就是在車上看見他二人在睡覺，就看過此二次」等
      語明確（八十九年五月二十六日訊問筆錄），而被告原任輔英技術學院校車駕
      駛員，證人即輔英技術學院學生曾婉貞亦到庭結證：「（問：坐車時有無見過
      甲○○在車上？）告訴人有幾次是在高醫站上車，後來改在郵政總局上車，我
      是在高醫站上車，車子是先到高醫站再到郵政總局站」、「（問：共看過告訴
      人幾次？）七、八次，在九月至十二月間」等語明確（同上訊問筆錄），另證
      人即輔英技術學院學生林文惠、王怡芳雖未能確認車上之人是否告訴人，然亦
      均結證曾於八十八年十月至十二月間多次見到一名女子在高醫站或郵政總局站
      上車等情甚明（同上訊問筆錄），且被告既已離職，上開證人亦與二人均無利
      害關係，衡情亦無袒護被告之理，其證詞自可採信，足見告訴人所述二人於八
      十八年四月分手後即未交往等情，亦非真實，告訴人就此之陳述既亦有不實，
      則告訴人之指訴顯難盡信。
（四）再查，證人林文惠復到庭結證：「（問：有無見過被告與車上之女子在車上發
      生爭執？）十二月二十幾日五點二十幾分該女子在郵政總局上車，該女子拉車
      子之方向盤及搶鑰匙」等語（同上訊問筆錄），核與證人曾婉貞結證：「（問
      ：有無見過他二人在車上吵架？）只有十二月二十日那次，他二人在車上發生
      爭執，告訴人搶方向盤及手機，致車子蛇行，被告有二、三次要告訴人不要再
      鬧了，告訴人才安靜下來」等語及證人王怡芳結證：「（問：有無看見他二人
      在車上爭吵？）當時我懷孕十二月二十日那天，該女子在中正路時有搶方向盤
      及鑰匙，被告告訴她，他在上班，且車上有孕婦」等語相符（均同上訊問筆錄
      ），是告訴人既確曾有危及自己與他人生命身體安全之不理性舉動，被告所辯
      告訴人所受上開傷害係其自我危害行為所致等語，尚難認為全屬虛構而無一可
      採。
（五）末查，告訴人所受傷害包括右下腿（背面）、右腳跟挫傷紅腫及左大腿、左膝
      左下腿挫傷紅腫瘀血，此有驗傷診斷書及所繪人體部位圖在卷可參，若真係被
      告出拳毆打，衡情當不致造成腿部、膝部及腳後跟部之傷害。是告訴人指訴既
      有瑕疵，所受傷害及其部位又與一般出拳毆打之結果不符，尚難依告訴人受傷
      情形認定確係出於被告之毆打所致。
（六）綜上所述，本件卷附驗傷診斷書既不足以證明被告確有毆打告訴人之犯行，告
      訴人之指訴亦多有瑕疵並顯有不實之處，其所述被告傷害之過程又與其傷害結
      果不相符合，依卷內證據即不足以證明被告確有傷害之犯行。此外，本院復查
      無其他積極證據足資證明被告確有公訴人所指之此部分犯行，其犯罪即屬不能
      證明，揆諸首開規定及說明，自應為被告無罪之諭知。
據上論斷，應依刑事訴訟法第二百九十九條第一項前段、第三百零一條第一項前段、
刑法第三百五十四條第一項、第四十七條、第四十一條、罰金罰鍰提高標準條例第一
條前段、第二條，判決如主文。
本案經檢察官莊榮松到庭執行職務。
中      華      民      國    九  十    年      二      月      六      日
                                  臺灣高雄地方法院刑事第三庭
                                      法  官  葉  啟  洲
右正本證明與原本無異。
如不服本判決，應於判決送達後十日內，向本院提出上訴狀。
                                      書記官  盧  雅  婷
中      華      民      國    九  十    年      二      月      八      日
附錄本判決之論罪法條：
刑法第三百五十四條第一項
毀棄、損壞前二條以外之他人之物或致令不堪用，足以生損害於公眾或他人者，處二
年以下有期徒刑、拘役或五百元以下罰金。


司法院資訊處製作；財團法人民間司法改革基金會備份。
